# 对合营企业增资-作为关联方交易披露吗？

提问人：唐唐刘 时间：2016-04-29 16:52:42
某企业对其合营企业用比例增资，属于会计准则-关联方关系及其交易的披露 关联方交易 8.关联方交易是指在关联方之间发生转移资源或义务的事项，而不论是否收取价款。以下是关联方交易的例子： (1)购买或销售商品； (2)购买或销售除商品以外的其他资产； (3)提供或接受劳务； (4)代理； (5)租赁； (6)提供资金(包括以现金或实物形式的贷款或权益性资金)； (7)担保和抵押； (8)管理方面的合同； (9)研究与开发项目的转移； (10)许可协议； (11)关键管理人员报酬。 中的第（ 6 ）项提供资金(包括以现金或实物形式的贷款或权益性资金) ，作为关联方交易披露吗？

回答人：chenyiwei
习惯上不作为关联方交易单独披露，因为在长期股权投资的附注中已经有所体现了。

提问人：不速之客 时间：2016-05-10 16:53:30
困惑，企业A控股子公司B的其他少数股东C,A与C算关联方吗？

回答人：chenyiwei
在A的合并报表层面，如果C可以对B具有重大影响，则C也是A合并报表主体的关联方。但所统计和披露的关联交易和关联往来仅限于C与其具有重大影响的组成部分（即B）之间的交易和往来，和其他部分之间的交易和往来不计入